【裁判字號】    96,上訴,5292
【裁判日期】    970424
【裁判案由】    違反著作權法等
【裁判全文】
臺灣高等法院刑事判決                96年度上訴字第5292號
上  訴  人
即  被  告  乙○○
            丙○○
前二人共同
選任辯護人  李建賢律師
上列上訴人因違反著作權法等案件，不服臺灣板橋地方法院96年
度訴字第1846號，中華民國96年8月16日第一審判決（起訴案號
：臺灣板橋地方法院檢察署95年度偵字第27973號），提起上訴
，本院判決如下：
    主  文
原判決關於丙○○部分撤銷。
丙○○共同明知係侵害著作財產權之重製光碟而散布，處有期徒
刑陸月，減為有期徒刑參月，如易科罰金，以新臺幣壹仟元折算
壹日。緩刑貳年。附件一至三所示之物均沒收。
其他上訴駁回。
    事  實
一、乙○○曾於民國（下同）94年7月間，因違反著作權法等案
    件，於同年8月25日下午6時55分許，為法務部調查局臺北市
    調查處調查員持搜索票至臺北縣新莊市○○街12巷6號1樓搜
    索查獲，嗣經本院95年度上訴字第3848號判決及最高法院於
    96年3月22日以96年度台上字第1479號判決判處處有期徒刑1
    年6月確定在案，經本院以96年度聲減字第680號裁定減刑，
    減為有期待刑9月確定在案，於97年4月1日執行完畢。詎仍
    不知悔改，復與配偶丙○○於查獲後某日起，另基於共同販
    賣仿冒商標商品及意圖銷售盜版遊戲光碟片之犯意，明知如
    附表一所示之商標圖樣，分別經日商新力電腦娛樂股份有限
    公司（以下簡稱日商新力公司）、日商光榮股份有限公司（
    以下簡稱日商光榮公司）、日商世雅股份有限公司（以下簡
    稱日商世雅公司）向前經濟部中央標準局（現改制為經濟部
    智慧財產局）及經濟部智慧財產局註冊登記，取得商標專用
    權，指定使用於各種電視遊樂器、軟體、錄有電腦遊戲程式
    之光碟、電視遊樂器用之程式卡帶等商品上，現均仍在專用
    期間，未得商標權人同意或授權，不得於同一或類似商品使
    用相同或近似之商標圖樣；且明知如附附件一、二所示全部
    遊戲光碟，透過「Play Station 2」（以下簡稱PS2）或電
    視遊樂器主機之執行，將在螢幕上出現上揭日商新力公司、
    日商光榮公司、日商世雅公司所有之商標圖樣；亦明知如附
    件一、二所示各該PS2系統遊戲光碟內含之「Programmer To
    ols for the  Play Station 2  computer enterainm ent
    system  version 1.0」（或Library Codes for the Play
    Station 2 comput er enterainmentsystem,version1. 0，
    以下簡稱Library Programs），係日商新力公司享有著作財
    產權之電腦程式著作，而其中附件一所示遊戲光碟含有臺灣
    光榮綜合資訊股份有限公司（下稱臺灣光榮公司）享有著作
    財產權之電腦程式著作，非經日商新力公司或臺灣光榮公司
    同意或授權，不得擅自重製（以下未經著作權人同意重製之
    光碟片簡稱盜版遊戲光碟片），竟仍以乙○○前向真實姓名
    年籍不詳之成年男子以每片新臺幣（下同）100元之價格購
    買盜版之附件一、二所示之遊戲光碟片，無法購買之盜版遊
    戲光碟，則由乙○○利用店內其所有之電腦、燒錄機、空白
    光碟片等為工具，將合法之光碟片之遊戲電腦程式重製於空
    白光碟，再由丙○○在位於臺北縣新莊市○○街十二巷六號
    一樓之電視遊樂器店內，以每片100元至150元不等之價格，
    販售予前來購買之不特定顧客，而前開盜版遊戲光碟片透過
    遊戲機主機執行後會顯示附表一所示之商標，嗣因丙○○欲
    返回大陸地區，乃於同年9月間某日起，僱用店員甲○○代
    為看顧店面，甲○○遂基於共同販賣仿冒商標及盜版遊戲光
    碟片之犯意，在上址，販售前開盜版遊戲光碟，三人即以此
    方式侵害前開公司之著作財產權及商標權（甲○○違反著作
    權等犯行，業經本院於97年1月8日判決駁回其上訴確定在案
    ）。嗣於95年10月4日經法務部調查局臺北市調查處調查員
    持搜索票在上址查獲，並扣得如附件一、二所示盜版遊戲光
    碟、及附件三所示之遊戲目錄資料6本、電腦主機1臺（含
    DVD燒錄機1臺)、彩色印表機1臺。
二、案經日商新力公司、臺灣光榮公司訴由法務部調查局臺北市
    調查處報告臺灣板橋地方法院檢察署檢察官偵查起訴。
    理  由
壹、證據能力部分：
一、按被告以外之人於審判外之言詞或書面陳述，除法律有規定
    者外，不得作為證據，為刑事訴訟法第159條第1項所明定。
    本件證人即同案被告甲○○、證人丁○○於法務部調查局臺
    北市調查處之供述，係被告以外之人於審判外之陳述，無證
    據能力。
二、復按被告以外之人於偵查中向檢察官所為之陳述，除顯有不
    可信之情況者外，得為證據，同法第159條第2項定有明文。
    蓋此乃我國為保障刑事被告之反對詰問權，於92年2月6日修
    正刑事訴訟法，酌採英美法之傳聞法則，將性質屬於傳聞證
    據等證據資料，依傳聞法則，認其無證據能力。而被告之反
    對詰問權，係屬憲法第8條第1項規定「非由法院依法定程序
    不得審問處罰」之正當法律程序所保障之基本人權及第16條
    所保障之基本訴訟權，不容任意剝奪。故上開所稱得為證據
    之被告以外之人於審判外之陳述，當係指經被告或其辯護人
    行使或得以行使反對詰問權者而言。因此，上述所謂被告以
    外之人，如予被告或其辯護人行使反對詰問權之機會者，其
    於審判外所為陳述，除顯有不可信之情況者外，自得為證據
    。本件證人丁○○於偵查中供述後，嗣已經本院於審理時，
    就被告乙○○、丙○○涉案部分，適用有關人證之規定，命
    證人丁○○具結後供述，並予被告2人及其辯護人詰問之機
    會（見本院卷第97頁反面至100頁），而本院審酌上開供述
    進行時之情況並無不當取供之情形，且其於偵查中供述內容
    核與審判中大致相符，尚無證明力明顯過低之瑕疵，並無顯
    有不可信之情況，自得採為證據。上訴人即被告乙○○、丙○○之辯護人認證人丁○○於偵查中之供述無證據能力，尚
    不足採。
三、又被告以外之人（包括證人、鑑定人、告訴人、被害人及共
    同被告等）於審判外之陳述雖不符刑事訴訟法第159條之1至
    之4等四條之規定，而經當事人於審判程序同意作為證據，
    法院審酌該言詞陳述或書面陳述作成時之情況，認為適當者
    ，亦得為證據；當事人、代理人或辯護人於法院調查證據時
    ，知有刑事訴訟法第159條第1項不得為證據之情形，而未於
    言詞辯論終結前聲明異議者，視為有前項之同意，同法第15
    9條之5定有明文。立法意旨在於傳聞證據未經當事人之反對
    詰問予以核實，原則上先予排除。惟若當事人已放棄反對詰
    問權，於審判程序中表明同意該等傳聞證據可作為證據；或
    於言詞辯論終結前未聲明異議，基於尊重當事人對傳聞證據
    之處分權，及證據資料愈豐富，愈有助於真實發見之理念，
    且強化言詞辯論主義，使訴訟程序得以順暢進行，上開傳聞
    證據亦均具有證據能力。查本件除前揭所述外，其他下列所
    引用之被告以外之人於審判外之陳述或非供述證據，因公訴
    人、被告2人及其選任辯護人均已於本院準備程序中表示無
    意見（見本院卷第26頁），且迄至言詞辯論終結前未再聲明
    異議，而本院審酌上開供述或非供述等證據資料製作時之情
    況，無不當取供及證明力明顯過低之瑕疵，認以之作為證據
    應屬適當，故揆諸前開規定，認前揭證據資料應有證據能力
    。
貳、認定被告犯罪所憑之證據及理由：
一、訊據上訴人即被告乙○○固坦承有上開重製、販賣盜版遊戲
    光碟片之事實不諱，惟辯稱：本件犯罪時間係在前案即本院
    95年度上訴字第3848號宣示判決即95年11月30日前，而伊於
    偵查中提出不實之頂讓合約書係因恐本件再經查獲，前案遭
    撤銷緩刑，故佯稱已將店轉讓予店員即同案被告甲○○。且
    依其於原審所述及提出94年9月至95年5月之進貨估價單，伊
    確係於前案查獲後，隨即又補貨販賣，僅期間有數次在夜市
    兼賣衣服，犯意並未中斷。原審認本件與前案非同一案件，
    顯有違誤云云。上訴人即被告丙○○則矢口否認上開犯行，
    辯稱：伊未參與共同販賣盜版遊戲光碟片，伊係被告乙○○
    配偶，平日住在樓上負責照顧小孩，僅偶爾至樓下店內找被
    告乙○○，縱證人丁○○來買盜版光碟殺價時，伊於店員詢
    問時隨口回應不行等語，亦僅係隨口回應而已，尚難據以推
    斷其係共同參與販售云云。
二、經查：
  (一)乙○○曾於93年7月間，因在上開電視遊樂器店內，向綽號
    「阿文」之成年男子購入盜版遊戲光碟後，出售予不特定顧
    客牟利，並自94年7月間起，在臺北縣新莊市○○街12巷4號
    2樓住處，以所有電腦主機、燒錄機，利用對拷之方式，擅
    自重製PS2系統之電腦遊戲光碟片，連續出售予不特定之顧
    客牟利。嗣於94年8月25日下午6時55分許，為法務部調查局
    臺北市調查處調查員持搜索票至上開電視遊樂器店搜索查獲
    ，嗣經本院於95年11月30日以95年度上訴字第3848號判決及
    最高法院於96年3月22日以96年度台上字第1479號判決判處
    處有期徒刑1年6月確定在案，俟經本院以96年度聲減字第68
    0號裁定減刑，減為有期待刑9月確定在案，於97年4月1日執
    行完畢等節，業經本院依職權調閱前開判決，且有本院被告
    前案紀錄表在卷可稽。
  (二)上開事實（被告丙○○部分除外），業據被告乙○○於原審
    及本院審理時均坦承不諱（見原審卷第47頁、第100頁及本
    院卷第76至77頁、第104頁），核與日商新力公司告訴代理
    人鄧宜菁律師、臺灣光榮公司告訴代理人楊文華指訴及證人
    即同案被告甲○○及證人丁○○分別於原審審理時或本院審
    理時證述情形互核相符（見原審卷第47頁、第83至88頁，本
    院卷第97頁反面至100頁）；而附表編號一、二之「Play St
    ation 2」、「PS」設計圖及附表編號十五之商標圖樣，分
    別係日商新力公司、日商世雅公司向經濟部中央標準局申請
    核准註冊登記，取得商標專用權，附表編號三至十四係日商
    光榮公司向同局申請核准註冊登記，取得商標專用權，日商
    光榮公司並再授權予臺灣光榮公司在臺灣使用，指定使用於
    電腦、錄有電腦程式之磁碟、卡帶卡匣、磁卡、磁帶及光碟
    等商品，且仍在專用期間內；PS2系統遊戲軟體光碟內所儲
    存之「Library Programs」電腦程式著作，係日商新力公司
    享有著作權之電腦程式著作，附件一之等電腦程式著作，係
    臺灣光榮公司享有著作權之電腦程式著作等情，並有中華民
    國商標註冊證、經濟部智慧財產局商標資料檢索服務資料、
    鑑識證明、鑑識結果、新力公司聲明書、原版遊戲光碟片封
    面各乙紙、扣案之附件一、二之遊戲光碟片、附件三所示之
    物可稽。
  (三)證人丁○○於偵查中供述：有至臺北縣新莊市○○街12巷6
    號1樓店內購買過盜版光碟，我要殺價，店員說要問老闆娘
    ，就問在庭的被告丙○○，丙○○就說不行，已經很便宜了
    ；95年9月底那次也是買2片，是跟在庭的被告甲○○買的等
    語（見偵卷第17至18頁）；於本院審審理時證述：係因伊在
    調查局任偵查員之友人任緯忠告稱有人檢舉上開處所有販售
    盜版光碟，故託伊專程去買，去買了三次，去時都未見到被
    告乙○○，都是跟店員接洽，伊有殺價，店員說要老闆，當
    時老闆是被告丙○○，丙○○說不可以，那次是第二次，每
    次買完後都將光碟交給任緯忠等語（見本院卷第97頁反面至
    100頁），核與被告丙○○亦不否認有於店員詢問時稱不可
    降價等情大致相符。而證人丁○○係應在法務部調查局任偵
    查員之友人任緯忠之託專程前往上開處所購買盜版光碟，與
    被告2人並無任何故舊仇怨，應無設詞構陷被告丙○○可能
    ，可見被告丙○○確有參與決定盜版光碟之販售價格之行為
    。且依證人丁○○所述，如被告丙○○平日並未參與販售，
    僅係偶而因他事至店內找被告乙○○，店員應無於證人丁○○殺價時，詢問老闆娘即被告丙○○之必要。綜上，足認被
    告丙○○應有參與分擔在店內販售盜版遊戲光碟片，而非偶
    然之舉。被告丙○○前開所辯不足採信。
  (四)又當事人、辯護人聲請調查之證據，如待證事實已臻明瞭無
    再調查之必要，或同一證據再行聲請者，法院即得認為不必
    要，以裁定駁回之。被告請求傳訊證人即房東劉麗芳，證明
    上開處所係被告乙○○向其分租，被告乙○○於前案經查獲
    後，仍繼續承租上址販售盜版光碟，迄本件遭查獲時，未曾
    間斷，及被告丙○○係被告乙○○之大陸籍配偶，對電腦遊
    戲光碟及周邊設備產品根本毫不了解，遑論與客人接洽販售
    ，且未負責經營顧店等情。惟本件事實部分，業據被告乙○○供承在卷，至被告乙○○本件所為與前案間有無同一案件
    之關係，係屬法律評價問題，要與事實無涉；而被告丙○○
    縱對電腦遊戲光碟及周邊設備產品毫不了解，亦與其有無參
    與決定販售盜版光碟價格乙節無涉，爰認均無調查之必要，
    附此敘明。
三、核被告乙○○所為，係犯商標法第82條販賣仿冒商標商品及
    著作權法第91條第3項、第2項意圖銷售而擅自以重製於光碟
    之方法侵害他人之著作財產權罪。被告丙○○係犯商標法第
    82條販賣仿冒商標商品及著作權法第91條之1第3項、第2項
    明知侵害著作權之重製光碟而散布罪。被告乙○○明知係侵
    害著作權之光碟重製物而散布之低度行為，為意圖銷售而擅
    自以重製於光碟之方法侵害他人著作財產權之高度行為所吸
    收，不另論罪（最高法院95年度台上字第1812號判決意旨參
    照）。按刑事法若干犯罪行為態樣，本質上原具有反覆、延
    續實行之特徵，立法時既予特別歸類，定為犯罪構成要件之
    行為要素，則行為人基於概括之犯意，在密切接近之一定時
    、地持續實行之複次行為，倘依社會通念，於客觀上認為符
    合一個反覆、延續性之行為觀念者，於刑法評價上，即應僅
    成立一罪。學理上所稱「集合犯」之職業性、營業性或收集
    性等具有重複特質之犯罪均屬之，例如經營、從事業務、收
    集、販賣、製造、散布等行為概念者是（最高法院95年度台
    上字第1079號判決意旨參照）。被告乙○○未得商標權人同
    意，於同一商品使用相同之註冊商標之商品而販賣之行為，
    及意圖銷售而擅自以重製於光碟之方法、侵害他人之著作財
    產權之犯行，被告丙○○未得商標權人同意，於同一商品使
    用相同之註冊商標之商品而販賣之行為及明知係侵害著作財
    產權之重製物而散布之行為，均應僅成立「集合犯」一罪。
    被告乙○○、丙○○等人就販賣仿冒商標商品、明知侵害著
    作權之重製光碟而散布犯行，有犯意聯絡、行為分擔，為共
    同正犯。又被告上開犯行，應適用行為終了時之法律，是本
    件並不生新舊法比較之問題，併予敘明。被告等人以一行為
    同時侵害告訴人日商新力公司、臺灣光榮公司、日商世雅公
    司之權利，為同種想像競合犯；又觸犯侵害著作權罪與販賣
    仿冒商標商品二罪，為想像競合犯，被告乙○○從一重論以
    著作權法第91條第3項、第2項意圖銷售而擅自以重製於光碟
    之方法侵害他人之著作財產權罪，被告丙○○應從一重之著
    作權法91條之1第3項、第2項之明知係侵害著作財產權之重
    製物而散布罪。原審認被告乙○○罪證明確，同此事實認定
    而適用商標法第82條、著作權法第91條第3項、第2項及刑法
    第28條、第55條等規定，及審酌被告乙○○已有違反著作權
    法之前科，竟不知悔改，未能尊重他人之商標及著作財產權
    ，意圖銷售而擅自重製遊戲光碟，且與被告甲○○及同案被
    告丙○○共同販售盜版光碟片，不但侵害他人著作財產權，
    同時損及我國保護智慧財產權之國際形象，兼衡其犯罪之動
    機、目的、期間，重製、販售之數量、獲利情形等一切情狀
    ，量處有期徒刑1年6月，復以其犯罪在96年4月24日前，而
    依中華民國96年罪犯減刑條例第2條第1項第3款之規定，減
    刑為有期徒刑9月，其認事用法及量刑，核無不合。
四、至上訴人即被告乙○○上訴意旨復以本件犯罪時間於被告乙○○前案即本院95年度上訴字第3848號宣示判決即95年11月
    30日前，且前案查獲後，被告隨即又補貨販售盜版光碟，僅
    期間有數次在夜市兼賣衣服，犯意並未中斷，認本件與前案
    係屬同一案件云云。惟按刑法上所謂常業犯，指反覆以同種
    類行為為目的之社會活動之職業性犯罪而言（最高法院85年
    台上字第510號判例意旨參照）。所謂集合犯者，則係指在
    犯罪構成要件中，本即預定有數個同種類之行為將反覆實行
    之犯罪。此等反覆實行之犯罪行為，於自然意義上雖係數行
    為，但依社會通念，法律上應僅為一總括之評價，法律乃將
    之規定為一獨立之犯罪類型，而為包括一罪。惟如該反覆以
    同種類行為為目的之社會活動或反覆實行之行為非出於一概
    括決意，依社會通念，不應評價為一罪，始符公平原則，即
    不能概認係集合犯而祇論以一罪（最高法院96年度台上字第
    4432判決意旨參照）。如行為人於實行犯罪之初，主觀上縱
    有持續多次實行犯罪之概括決意，然於遭查獲之際，其對爾
    後將遭法院羈押或獲准具保，得否依其主觀上原有之決意，
    賡續實行常業或集合犯罪之客觀行為，因失其自主性而無從
    預知，是其主觀上之概括決意與客觀上之反覆行為，皆因遭
    查獲而中斷。縱依事後之客觀情況，行為人仍得以再度實行
    犯罪，亦與查獲前之犯罪行為間，已難謂係出於同一之概括
    決意。且犯行既已遭查獲，依社會通念，亦期其因此將自我
    檢束而不再犯，乃竟重蹈前非，自難以認應評價為一罪係屬
    適當。本件上訴人即被告乙○○前案於94年8月25日經法務
    部調查局臺北市調查處查獲，上訴意旨謂上訴人被查獲後，
    仍繼續在同址重製及販售盜版光碟，犯意並未中斷云云，縱
    屬非虛，然此究非其於甫遭查獲之際所能預期，要難謂係基
    於查獲前原有反覆實施重製及販售盜版光碟之概括決意所為
    ，自不得遽認與前案僅成立包括一罪。被告乙○○上訴意旨
    ，猶執前詞，任意指摘原判決違法，並無可取。其上訴並無
    理由，應予駁回。
五、至於被告丙○○部分，原審認被告丙○○罪證明確，予以論
    罪科刑，固非無據。惟查，本件被告丙○○涉案情節，尚屬
    輕微，此由前述被告乙○○另僱有店員負責顧店，被告丙○○僅以老闆娘身分與同案被告甲○○在店內分擔部分事務。
    原審未審酌上開前狀，將其與負責顧店之同案被告甲○○同
    視，均量處有期徒刑8月，尚有未洽。被告丙○○上訴意旨
    仍否認犯罪，雖無理由，惟認原審此部分量刑仍有未當，即
    無可維持，應予撤銷改判。爰審酌被告丙○○犯罪之動機、
    目的、期間，販售之數量、獲利情形，及所為侵害他人之著
    作財產權、商標權，影響知識經濟產業之發展，更損及我國
    保護智慧財產權之國際形象等一切情狀，改量處如主文第二
    項所示之刑。又被告丙○○犯罪在96年4月24日前，合於減
    刑條件，應依中華民國96年罪犯減刑條例第第2條第1項第3
    款之規定，減輕其刑至二分之一。又查被告丙○○前未曾受
    有期徒刑以上刑之宣告，有台灣高等法院被告前案紀錄表在
    卷可憑，本院考量其為大陸地區人民，來台與被告乙○○於
    92年間結婚後，目前尚有稚齡子女1人需其照顧，因認對被
    告丙○○所宣告之刑，以暫不執行為適當，爰宣告緩刑二年
    ，以啟自新。
六、至公訴意旨認被告丙○○有與其夫即被告乙○○基於共同非
    法重製遊戲光碟片之犯意聯絡，另涉有著作權法第91條第2
    項、第3項罪嫌部分。查公訴人係以證人即同案被告甲○○
    於法務部調查局臺北市調查處之指述為憑。惟證人甲○○於
    法務部調查局臺北市調查處之供述，因係被告以外之人為審
    判外之陳述，不具證據能力，已如前述；而依證人甲○○於
    偵查中供述：伊於94年9月頂讓該店，伊在調查局稱店是丙○○跟乙○○的，是因為緊張、害怕等語（見偵卷第18頁）
    ；其於原審審理時具結後則證述：被告丙○○並未參與盜版
    光碟之重製工作，其於調查站都是說被告乙○○而已，但是
    筆錄記載為被告夫妻二人，伊有問說這樣記載好嗎，調查站
    說乙○○、丙○○是夫妻沒有關係；未見過被告丙○○參與
    重製盜版光碟等行為等語（見原審卷第84至87頁），並經公
    訴人詰問其何以證述情形與前在法務部調查局台北市調查處
    暨偵查中所述不同，經其答稱：應以今日陳述為真等語（見
    原審卷第85頁）。是依證人即同案被告甲○○前後所述，參
    諸共同被告乙○○坦承係因擔心前案緩刑遭撤銷而陳稱前案
    經查獲後即將該店頂讓予證人甲○○，未再販售盜版光碟等
    情觀之，尚不足證明被告丙○○有參與盜版光碟之重製行為
    。此外，尚查無其他證據證明被告丙○○有參與重製盜版光
    碟片之犯行，原應為無罪之諭知，惟公訴人認此與前開販售
    行為，為高、低度行為之關係，爰不另為無罪之諭知。
七、扣案如附件一、二所示之物均係盜版光碟片，附件三所示之
    物，係供重製盜版光碟片之物，均為犯著作權法第91條第3
    項、第2項及第91條之1第3項、第2項犯罪所用之物，不問屬
    於被告與否，均依著作權法第98條之規定宣告沒收之。
據上論斷，應依刑事訴訟法第369條第1項前段、第368條、第364
條、第299條第1項前段，商標法第82條、著作權法第91條之1第2
項、第3項、第98條，刑法第11條前段、第28條、第55條、第41
條第1項前段、第74條第1項第1款，中華民國96年罪犯減刑條例
第2條第1項第3款、第7條、第9條，判決如主文。
本案經檢察官張熙懷到庭執行職務。
中    華    民    國    97    年    4     月    24    日
                刑事第十四庭     審判長法  官   陳志洋
                                       法  官   蔡聰明
                                       法  官   謝靜慧
以上正本證明與原本無異。
如不服本判決，應於收受送達後十日內向本院提出上訴書狀，其
未敘述上訴之理由者並得於提起上訴後十日內向本院補提理由書
（均須按他造當事人之人數附繕本）。
                                       書記官   高士童
中    華    民    國    97    年    4     月    24    日
附錄本案論罪科刑法條全文：
著作權法第九十一條
擅自以重製之方法侵害他人之著作財產權者，處三年以下有期徒
刑、拘役，或科或併科新臺幣七十五萬元以下罰金。
意圖銷售或出租而擅自以重製之方法侵害他人之著作財產權者，
處六月以上五年以下有期徒刑，得併科新臺幣二十萬元以上二百
萬元以下罰金。
以重製於光碟之方法犯前項之罪者，處六月以上五年以下有期徒
刑，得併科新臺幣五十萬元以上五百萬元以下罰金。
著作僅供個人參考或合理使用者，不構成著作權侵害。
著作權法第九十一條之一
擅自以移轉所有權之方法散布著作原件或其重製物而侵害他人之
著作財產權者，處三年以下有期徒刑、拘役，或科或併科新臺幣
五十萬元以下罰金。
明知係侵害著作財產權之重製物而散布或意圖散布而公開陳列或
持有者，處三年以下有期徒刑，得併科新臺幣七萬元以上七十五
萬元以下罰金。
犯前項之罪，其重製物為光碟者，處六月以上三年以下有期徒刑
，得併科新臺幣二十萬元以上二百萬元以下罰金。但違反第八十
七條第四款規定輸入之光碟，不在此限。
犯前二項之罪，經供出其物品來源，因而破獲者，得減輕其刑。
【附表一】
┌────────────────────────────────────┐
│附表一：本案之商標專用權                                                │
├──┬──────┬──────┬─────────┬─────┬───┤
│編號│  商標圖樣  │商標專用權人│   指定使用商品   │ 專用期間 │ 備註 │
│    │（商標名稱）│（註冊號數）│                  │          │      │
├──┼──────┼──────┼─────────┼─────┼───┤
│ 一 │            │新力電腦娛樂│電腦、錄有電腦程式│84年3月1日│ A商標│
│    │            │股份有限公司│之磁碟、磁卡、磁帶│起至104年2│      │
│    │            │（第00000000│及光碟。          │月28日止  │      │
│    │            │號）        │                  │          │      │
│    │（PlayStatio│            │                  │          │      │
│    │  n）       │            │                  │          │      │
├──┼──────┼──────┼─────────┼─────┼───┤
│ 二 │            │新力電腦娛樂│電腦、錄有電腦程式│85年3月16 │ B商標│
│    │            │股份有限公司│之卡帶、磁碟、光碟│日起至105 │      │
│    │            │（第00000000│及卡匣。          │年3月15日 │      │
│    │            │號）        │                  │止        │      │
│    │（PS設計圖）│            │                  │          │      │
├──┼──────┼──────┼─────────┼─────┼───┤
│ 三 │            │臺灣光榮綜合│電腦、中央處理機、│91年9月16 │ C商標│
│    │            │資訊股份有限│電腦連接線、電腦滑│日起至101 │      │
│    │            │公司（第0101│鼠、電腦軟體（已錄│年9月15日 │      │
│    │            │4662號）    │）、錄有電腦遊戲程│止        │      │
│    │            │            │式之光碟、遊戲程式│          │      │
│    │            │            │匣、顯示器、電視遊│          │      │
│    │            │            │樂器、電腦遊樂器軟│          │      │
│    │            │            │體、電腦遊樂器搖桿│          │      │
│    │            │            │、錄放影機、投影設│          │      │
│    │            │            │備、網路卡、網路橋│          │      │
│    │            │            │接器、網際網路電話│          │      │
│    │            │            │、通訊設備（器材）│          │      │
│    │            │            │、數據機（調變解調│          │      │
│    │            │            │器）、遊樂園用大型│          │      │
│    │            │            │電動機械設備、影碟│          │      │
│    │  （Koei）  │            │。                │          │      │
├──┼──────┼──────┼─────────┼─────┼───┤
│四  │戰國無雙    │日本光榮股份│同上              │93年11月1 │D商標 │
│    │            │有限公司    │                  │日起至103 │      │
│    │            │（00000000）│                  │年10月31日│      │
│    │            │            │                  │止        │      │
├──┼──────┼──────┼─────────┼─────┼───┤
│五  │真．三國無雙│同上        │同上              │95年11月1 │E商標 │
│    │            │（00000000）│                  │日起至105 │      │
│    │            │            │                  │年10月31日│      │
│    │            │            │                  │止        │      │
├──┼──────┼──────┼─────────┼─────┼───┤
│六  │            │同上        │同上              │93年4 月16│F商標 │
│    │            │（00000000）│                  │日起至103 │      │
│    │            │            │                  │年4 月15日│      │
│    │            │            │                  │止        │      │
├──┼──────┼──────┼─────────┼─────┼───┤
│七  │真．三國無雙│同上        │同上              │93年11月1 │G商標 │
│    │3 Empires   │（00000000）│                  │日起至103 │      │
│    │            │            │                  │年10月31日│      │
│    │            │            │                  │止        │      │
├──┼──────┼──────┼─────────┼─────┼───┤
│八  │三國志戰記  │同上        │同上              │92年4 月16│H商標 │
│    │            │（00000000）│                  │日102年至3│      │
│    │            │            │                  │月15日止  │      │
├──┼──────┼──────┼─────────┼─────┼───┤
│九  │ 決戰       │同上        │同上              │91年6 月16│I商標 │
│    │            │（00000000）│                  │日起至101 │      │
│    │            │            │                  │年6 月15日│      │
│    │            │            │                  │止        │      │
├──┼──────┼──────┼─────────┼─────┼───┤
│十  │ 信長之野望 │同上        │同上              │92年8月16 │J商標 │
│    │            │（00000000）│                  │日起至102 │      │
│    │            │            │                  │年8月15日 │      │
│    │            │            │                  │止        │      │
│    │            │            │                  │          │      │
├──┼──────┼──────┼─────────┼─────┼───┤
│十一│天下創世    │同上        │同上              │93年1 月1 │K商標 │
│    │            │（00000000）│                  │日起至102 │      │
│    │            │            │                  │年12月31日│      │
│    │            │            │                  │止        │      │
├──┼──────┼──────┼─────────┼─────┼───┤
│十二│信長之野望  │同上        │同上              │94年9 月1 │L商標 │
│    │革新        │（00000000）│                  │日起至104 │      │
│    │            │            │                  │年8 月31日│      │
│    │            │            │                  │止        │      │
├──┼──────┼──────┼─────────┼─────┼───┤
│十三│太閤立志傳  │同上        │同上              │91年7 月16│M商標 │
│    │            │（00000000）│                  │日起至101 │      │
│    │            │            │                  │年7 月15日│      │
│    │            │            │                  │止        │      │
├──┼──────┼──────┼─────────┼─────┼───┤
│十四│三國志      │同上        │同上              │92年3 月16│N商標 │
│    │            │（00000000）│                  │日起至102 │      │
│    │            │            │                  │年3 月15日│      │
│    │            │            │                  │止        │      │
├──┼──────┼──────┼─────────┼─────┼───┤
│十五│            │日商世雅股份│計算機、微電腦、家│73年7 月1 │      │
│    │            │有限公司    │用微電腦、公司用微│日起至103 │O商標 │
│    │            │（00000000）│電腦、軟體、電腦用│年6 月30日│      │
│    │            │            │磁帶、磁帶、磁碟、│止        │      │
│    │            │            │磁碟驅動器        │          │      │
│    │            │            │                  │          │      │
└──┴──────┴──────┴─────────┴─────┴───┘
附件三
一、電腦主機一台（含ＤＶＤ燒錄機一台）。
二、彩色印表機一台。
三、遊戲目錄六本。


司法院資訊處製作；財團法人民間司法改革基金會備份。
